宣示判決筆錄
原      告  力河資產管理股份有限公司

法定代理人  孫君仲  
訴訟代理人  黃昱翔  
被      告  袁詩家即袁靖淳


上列當事人間111年度中小字第2896號請求給付電話費事件，於
中華民國111年8月12日上午10時5分整在臺灣臺中地方法院臺中
簡易庭宣示判決，出席職員如下：
    法      官  林筱涵
    書  記  官  洪加芳
朗讀案由。
法官朗讀主文宣示判決如下：
    主      文
被告應給付原告新臺幣肆萬參仟壹佰壹拾元，及自民國一一一年
七月二十六日起至清償日止，按週年利率百分之五計算之利息。
訴訟費用新臺幣壹仟元由被告負擔。
本判決得假執行。
    事實及理由之要領
一、原告主張：被告前向訴外人台灣大哥大股份有限公司（下稱
    台哥大公司）申請租用門號0000000000、0000000000號行動
    電話使用，嗣未依約繳納電信費，共積欠電信費新臺幣（下
    同）15,847元及提前終止契約之專案補貼款27,263元，共計
    43,110元。而台哥大公司業已將上開債權轉讓予原告，原告
    並已對被告為債權讓與之通知。為此，爰依電信服務契約及
    債權讓與之法律關係，提起本件訴訟，請求被告給付上開電
    信費及專案補貼款，並聲明：被告應給付原告43,110元，及
    自起訴狀繕本送達翌日起至清償日止，按週年利率百分之5
    計算之利息。
二、上開原告主張之事實，業據其提出債權讓與證明書、郵局存
    證信函、掛號郵件收件回執、行動電話/第三代行動通信/行
    動寬頻業務申請書、號碼可攜/新申裝同意書、電信費繳款
    通知、專案補貼款繳款通知書、繳款通知書本期新增費用明
    細、續約同意書為證。被告已於相當時期受合法之通知，而
    於言詞辯論期日不到場，亦未提出準備書狀爭執，依民事訴
    訟法第436條之23準用第436條第2項適用第280條第3項、第1
    項之規定，視同自認。從而，原告依電信服務契約及債權讓
    與之法律關係，請求被告給付43,110元，及自起訴狀繕本送
    達翌日即111年7月26日（見本院卷第69頁送達證書）起至清
    償日止，按週年利率百分之5計算之利息，為有理由，應予
    准許。
三、訴訟費用負擔及假執行宣告之依據：民事訴訟法第78條、第
    436條之19第1項、第436條之20。
　
民事訴訟法第436條之24第2項：
對於本判決之上訴，非以違背法令為理由，不得為之。
如對本判決上訴，須於判決送達後20日內向本院提出上訴狀，並
須表明原判決所違背之法令及其具體內容與依訴訟資料可認為原
判決有違背法令之具體事實之上訴理由（均須按他造當事人之人
數附繕本）。
中　　華　　民　　國　　111 　年　　8 　　月　　12　　日
                  臺灣臺中地方法院臺中簡易庭
                                  法  官  林筱涵
                                  書記官  洪加芳
以上正本證明與原本無異。
中　　華　　民　　國　　111 　年　　8 　　月　　12　　日
                                  書記官  洪加芳